【裁判字號】    90,易,3762
【裁判日期】    901227
【裁判案由】    竊盜
【裁判全文】
臺灣板橋地方法院刑事判決                          九十年度易字第三七六二號
    公  訴  人  臺灣板橋地方法院檢察署檢察官
    被      告  乙○○
右列被告因贓物案件，經檢察官提起公訴 (九十年度偵字第一一一六八號) ，本院判
決如左：
    主  文
乙○○收受贓物，處有期徒刑月，如易科罰金以佰元折算壹日。
    事  實
一、乙○○於民國九十年五月間某日，在臺北縣永和市○○路七十三號五樓五一一室
    居所內，明知名為「盧珀奇」之不詳年籍男子所交付之「遠傳公司」、「臺灣大
    哥大公司」行動電話晶片 (ＳＩＭ卡) 各一枚 (編號各為000000000000000、000
    0000000000) ，均屬來路不明之贓物 (該二枚晶片門號分別為0000000000、0000
    000000，分別為陳銘強、楊玉嫻所申請，分別交由甲○○、丙○○夫妻所使用，
    於九十年五月十七日晚上七時許，在臺北縣永和市○○路○段二二四號前，因遭
    不詳之人竊取放置於該地點之機車置物箱內之背包，而連同背包內之其餘財物一
    併失竊) ，竟仍予收受。嗣於同年六月二十九日下午二時三十分許，經警在上開
    居所之抽屜內查獲其持有該二枚晶片，而查知上情。
二、案經台北縣警察局永和分局報請台灣板橋地方法院檢察署檢察官偵查起訴。
    理  由
一、訊據被告乙○○矢口否認有何收受贓物犯行，辯稱：名為「盧珀奇」之友人並沒
    有將上開二枚晶片交給伊，「盧珀奇」是於九十年五月間某日至伊居處時，將一
    個裝鉛筆文具的包包放在梳妝台的桌上，走的時候沒有將該包包帶走，「盧珀奇
    」走了之後伊才發現該包包，打開包包才發現有該二枚晶片，伊想是還可以用的
    東西，就放在伊放首飾的小抽屜內。伊不知該二枚晶片是贓物，不知「盧珀奇」
    之年籍、地址云云。經查：
  (一)上開二枚晶片 (編號各為000000000000000、0000000000000，門號分別為000000
    0000、0000000000) ，分別為陳銘強、楊玉嫻所申請，分別交由甲○○、丙○○
    夫妻所使用，係於九十年五月十七日晚上七時許，在臺北縣永和市○○路○段二
    二四號前，因遭不詳之人竊取放置於該地點之機車置物箱內之背包，而連同背包
    內之其餘財物一併失竊等情，業據被害人陳銘強、楊玉嫻、甲○○、丙○○於警
    訊時指陳甚明，且有該二枚晶片扣案可證，顯然該二枚晶片為他人所失竊之贓物
    無訛。
  (二)查被告於警訊時原稱：該二枚晶片是我朋友來我住處，告訴我他有撿到一包文具
    鉛筆，是在車上撿到，他是開計程車的，拿來給我看，該包內有那兩枚晶片，而
    後我就把那二枚晶片放在小盒子內。我朋友叫潘世平，他是我叫車的司機等語，
    依被告上開供述，其應有自他人收受該二枚晶片之事實無疑。被告嗣後改稱是不
    詳年籍名為「盧珀奇」之友人在伊不知情之情況下將裝有該二枚晶片的包包放在
    伊梳妝台上後離去云云，顯然不符常情，其空言否認有收受該二枚晶片之事實，
    洵非可信。
  (三)被告又謂不知該二枚晶片為贓物云云，然查，行動電話晶片之取得需向電信公司
    申請，申請後復有繳交月租費、電話費之問題，被告憑空自不詳年籍、地址之友
    人處收受該二枚晶片，豈有可能不知該二枚晶片之來源可疑？其辯稱不知係贓物
    云云，顯難置信，從而，罪證明確，被告收受贓物之犯行堪以認定。
二、核被告所為，係犯刑法第三百四十九條第一項之收受贓物罪。爰審酌被告之素行
    狀況、犯罪動機、手段、目的、所生危害及犯罪後狡詞否認未見悔意等一切情狀
    ，量處如主文所示之刑，並諭知易科罰金之折算標準。
據上論斷，應依刑事訴訟法第二百九十九條第一項前段，刑法第三百四十九條第一項
、第四十一條第一項前段，罰金罰鍰提高標準條例第一條前段、第二項，判決如主文
。
本案經檢察官陳孟黎到庭執行職務。
中      華      民      國    九十      年     十二     月    二十七    日
                                臺灣板橋地方法院刑事第五庭
                                    法  官    戴   嘉   清
右正本證明與原本無異
如不服本判決應於送達後十日內向本院提出上訴狀
                                    書記官    陳   春   銘
中      華      民      國    九十一      年     一     月       二     日
附錄本案論罪科刑法條全文：
刑法第三百四十九條
收受贓物者，處三年以下有期徒刑、拘役或五百元以下罰金。
搬運、寄藏、故買贓物或為牙保者，處五年以下有期徒刑、拘役或科或併科一千元以
下罰金。
因贓物變得之財物，以贓物論。


司法院資訊處製作；財團法人民間司法改革基金會備份。
